【裁判字號】    95,交上易,82
【裁判日期】    950525
【裁判案由】    公共危險
【裁判全文】
臺灣高等法院刑事判決                95年度交上易字第82號
上  訴  人
即  被  告  甲○○
上列上訴人因公共危險案件，不服臺灣臺北地方法院95年度交易
字第12號，中華民國94年11月30日第一審判決（起訴案號：臺灣
臺北地方法院檢察署94年度偵字第21364 號），提起上訴，本院
判決如下：
    主  文
上訴駁回。
    理  由
一、本案經本院審理結果，認第一審判決以被告甲○○係犯刑法
    第185條之3之服用酒類，不能安全駕駛動力交通工具而駕駛
    罪，同時審酌被告前有多次服用酒類不能安全駕駛前科，應
    知酒後駕車危險性，仍漠視自身安危及公眾安全，再犯本案
    ，情節非輕等情，及參酌被告犯罪動機、手段、智識程度、
    酒精濃度及犯罪後態度等一切情狀，量處有期徒刑 8月，認
    事用法及量刑，均無不當，應予維持，並引用第一審判決書
    記載之事實、證據及理由（如附件）。
二、被告上訴意旨，指稱原審量刑過重。惟被告曾因2 次酒醉駕
    車公共危險案件，經原審法院分別判處罰金二萬銀元及二萬
    三千銀元確定；復因酒醉駕車公共危險及肇事逃逸案件，經
    臺灣基隆地方法院分別判處有期徒刑三月、六月，應執行有
    期徒刑八月確定，並於九十二年四月十四日易科罰金執行完
    畢；又因酒醉駕車公共危險案件，經原審法院判處有期徒刑
    六月，甫於九十四年九月二十三日易科罰金執行完畢，有本
    院被告全國前案紀錄表在卷為憑。查酒後駕車，危害駕駛自
    身及社會大眾生命、身體安全甚巨。而被告前已有四次酒後
    駕車，最後一次業經判處有期徒刑六月，並已易科罰金執行
    完畢，卻不知悔改，顯見被告非入監服刑，不足以戒絕酒後
    駕車之惡習。原審量處被告有期徒刑八月，要屬妥適。被告
    上訴，指摘原審量刑過重，為無理由，應予駁回。
據上論斷，應依刑事訴訟法第373條、第368條，判決如主文。
本案經檢察官邱美育到庭執行職務。
中    華    民    國    95    年    5     月    25    日
                  交通法庭審判長法  官  鄭文肅
                                法  官  楊炳禎
                                法  官  陳國文
以上正本證明與原本無異。
不得上訴。
                                書記官  蔡棟樑
中    華    民    國    95    年    5     月    25    日
附件：
臺灣臺北地方法院刑事判決              95年度交易字第12號
公  訴  人  臺灣臺北地方法院檢察署檢察官
被      告  甲○○  男  48歲（民國○○年○月○○日生）
                    住臺北市○○區○○街171號4樓
                    身分證統一編號：Ｚ000000000號
上列被告因公共危險案件，經檢察官提起公訴（九十四年度偵字
第二一三六四號），本院判決如下：
    主  文
甲○○服用酒類，不能安全駕駛動力交通工具而駕駛，累犯，處
有期徒刑捌月。
    事  實
一、甲○○前因酒醉駕車之公共危險案件，經本院分別判處罰金
    二萬銀元及二萬三千銀元確定，並均經執行完畢後，又因酒
    醉駕車之公共危險及肇事逃逸案件，經臺灣基隆地方法院以
    九十一年度交訴字第十七號分別判處有期徒刑三月、六月，
    應執行有期徒刑八月確定，於民國九十二年四月十四日易科
    罰金執行完畢。復因酒醉駕車之公共危險案件，經本院判處
    有期徒刑六月，於九十四年九月二十三日易科罰金執行完畢
    。詎甲○○仍未知警惕，於九十四年十月二十九日晚上十一
    時起至翌日凌晨二時三十分許，在臺北市○○區○○路、通
    化街口路邊攤，與友人共飲啤酒，已達客觀生活經驗上不能
    安全駕駛動力交通工具之狀態，猶於飲畢後騎乘車牌號碼Ｂ
    ＤＹ－０九六號重型機車，而於九十四年十月三十日凌晨三
    時七分左右，於臺北市大安區○○○路○段一六八號前，為
    警查獲，並進行呼氣酒精濃度檢測，測得其呼氣中所含酒精
    濃度高達每公升一點三二毫克（ＭＧ＼Ｌ），始悉上情。
二、案經臺北市政府警察局大安分局報請臺灣臺北地方法院檢察
    署檢察官偵查起訴。
    理  由
一、訊據被告甲○○對於上揭酒後騎車之犯罪事實坦承不諱（見
    本院準備程序及審判筆錄），並有受稽查人有無服用含酒精
    成分物品調查表、舉發通知單、呼氣酒精濃度測試單、測試
    觀察紀錄表及車籍作業系統－查詢認可資料表（偵查卷第十
    頁至第十四頁、第十九頁）附卷可稽，堪認被告自白與事實
    相符。又按刑法第一百八十五條之三規定所謂「不能安全駕
    駛」，係抽象危險犯，並不以發生具體危險為必要。而被告
    經舉發員警檢測結果為不合格，已達客觀生活經驗上不能安
    全駕駛動力交通工具之狀態，有測試觀察紀錄表一紙在卷可
    憑。是被告辯稱因患有酒精性肝病變，故測得其呼氣中所含
    酒精濃度高達每公升一點三二毫克（ＭＧ＼Ｌ），實際上未
    飲用過量啤酒等語，顯係事後卸責之詞，不足採信。綜上，
    本件事證明確，被告犯行已堪認定，應依法論科。
二、核被告所為，係犯刑法第一百八十五條之三之服用酒類，不
    能安全駕駛動力交通工具而駕駛罪。查被告有如犯罪事實欄
    所載之前案及執行紀錄之事實，有臺灣高等法院被告前案紀
    錄表在卷可稽，其於受有期徒刑之執行完畢，五年以內再犯
    本件有期徒刑以上之罪，為累犯，依刑法第四十七條之規定
    ，加重其刑。爰審酌酒醉駕車之危害及酒後不應駕車之觀念
    ，已透過學校教育、政令宣導及各類媒體廣為介紹及傳達各
    界週知多年，且被告前有多次服用酒類不能安全駕駛之前案
    記錄，對於酒後不能駕車，及酒醉駕車之危險性，應有相當
    之認識，然被告酒後仍逞能駕駛動力交通工具，既漠視自身
    安危，尤枉顧公眾安全，其缺乏尊重其他用路人生命、財產
    安全之觀念，甚為可議，應予相當之非難，並兼衡被告犯罪
    之動機、目的、手段、品行、智識程度、酒精濃度及犯罪後
    之態度等一切情狀，判處如主文所示之刑，以示懲儆。
據上論斷，應依刑事訴訟法第二百九十九條第一項前段，刑法第
一百八十五條之三、第四十七條，判決如主文。
本案經檢察官廖舒屏到庭執行職務
中    華    民    國    95    年    3     月    7     日
                      交通法庭  審判長法  官  林恆吉
                                      法  官  王幸華
                                      法  官  胡宗淦
以上正本證明與原本無異。
如不服本判決，應於判決送達後10日內，向本院提出上訴狀。
                                      書記官  張耀鴻
中    華    民    國    95    年    3     月    7     日
附錄法條：
中華民國刑法第185條之3
服用毒品、麻醉藥品、酒類或其他相類之物，不能安全駕駛動力
交通工具而駕駛者，處1年以下有期徒刑、拘役或3萬元以下罰金
。


司法院資訊處製作；財團法人民間司法改革基金會備份。
